臺灣高等法院民事裁定
110年度抗字第973號
抗  告  人  王勝隆  



上列抗告人因與相對人魏辰宇間侵權行為損害賠償事件，對於中
華民國110年5月17日臺灣新北地方法院109年度訴字第3706號所
為裁定提起抗告，本院裁定如下： 
    主  文
抗告駁回。
抗告費用由抗告人負擔。
    理  由
一、按提起第二審上訴，應於第一審判決送達後20日之不變期間
    內為之；提起第二審上訴如逾上訴期間者，原第一審法院應
    以裁定駁回之，民事訴訟法第440條前段、第442條第1項分
    別定有明文。次按送達於應受送達人之住居所、事務所或營
    業所行之；送達於住居所、事務所或營業所不獲會晤應受送
    達人者，得將文書付與有辨別事理能力之同居人或受僱人；
    送達不能依前2條規定為之者，得將文書寄存送達地之自治
    或警察機關，並作送達通知書兩份，一份黏貼於應受送達人
    住居所、事務所、營業所或其就業處所門首，另一份置於該
    送達處所信箱或其他適當位置，以為送達；寄存送達，自寄
    存之日起，經10日發生效力，民事訴訟法第136條第1項前段
    、第137條第1項、第138條第1項、第2項亦分別定有明文。
    至應受送達人有無前往領取或收領文書，則在所不問；應受
    送達人實際上係於何時向自治或警察機關領取文書，於送達
    之效力均無影響（最高法院107年度台抗字第665號、106年
    度台抗字第1258號裁定意旨參照）。又按期間，如有重大理
    由，得伸長或縮短之。但不變期間，不在此限，民事訴訟法
    第163條第1項亦有明定。
二、抗告意旨略以：伊於民國110年4月6日領取110年3月11日原
    法院109年度訴字第3706號判決（下稱原判決），並於同年5
    月7日提出上訴，雖逾上訴期間，惟伊因生活艱辛、精神不
    濟始疏忽上訴二審期限，為維伊上訴權益，請求依民事訴訟
    法第163條第1項規定，准予上訴二審，爰提起本件抗告，請
    求廢棄原裁定等語。
三、經查，原判決依抗告人之住居所分別為送達，因均未獲會晤
    抗告人，亦無受領該訴訟文書之同居人或受僱人，郵務人員
    乃於110年3月19日將原判決分別寄存在抗告人住居所地之警
    察機關即臺北市政府警察局大安分局安和路派出所、新北市
    政府警察局林口分局文化派出所，並製作送達通知書2份，1
    份黏貼於應受送達人住所門首，另1份置於該送達處所信箱
    或其他適當位置，有送達證書在卷可憑（見原法院卷第147
    頁至第151頁）。依前揭說明，應認原判決已於110年3月19
    日合法寄存於送達地之警察機關，經10日即於同年3月29日
    發生送達效力，不因抗告人有無領取或何時前往領取而影響
    送達之效力，是上訴期間應自送達翌日即110年3月30日起算
    20日，又抗告人之住居所地分別在臺北市大安區及新北市林
    口區，依法院訴訟當事人在途期間標準均應扣除在途期間2
    日，至110年4月20日（星期二）屆滿，惟抗告人遲至110年5
    月7日始對原判決提起上訴（見原法院卷第155頁），已逾上
    訴不變期間。至抗告人雖辯以因生活艱辛、精神不濟而疏忽
    上訴期間，請求准予上訴云云，然上訴之20日期間為不變期
    間，依前開規定，不得伸長或縮短，抗告人所辯，要難採憑
    。從而，抗告人之上訴為不合法，原法院以原裁定駁回其上
    訴，於法並無不合。抗告意旨指摘原裁定不當，求予廢棄，
    為無理由，應予駁回。
四、據上論結，本件抗告為無理由，爰裁定如主文。
中　　華　　民　　國　　110 　年　　8 　　月　　 24 　日
                    民事第三庭    
                        審判長法  官 王怡雯
                              法  官 徐淑芬
                              法  官 朱美璘
正本係照原本作成。
本裁定除以適用法規顯有錯誤為理由外，不得再抗告。如提起再
抗告，應於收受送達後10日內委任律師為代理人向本院提出再抗
告狀。並繳納再抗告費新臺幣１千元。
中　　華　　民　　國　　110 　年　　8 　　月　　25　　日
    　　　　　　　　　　　　　書記官 蔡宜蓁